臺灣臺中地方法院刑事判決　　　　　　　100年度訴字第639號
公　訴　人　臺灣臺中地方法院檢察署檢察官
被　　　告　吳明儒
指定辯護人　本院公設辯護人　蔡育萍
上列被告因違反毒品危害防制條例案件，經檢察官提起公訴(100
年度偵字第2208號)及移送併案審理(100年度偵字第5404號)，本
院判決如下：
    主    文
吳明儒犯如附表所示之罪，各處如附表所示之刑 (含主刑及從刑
)。應執行有期徒刑肆年陸月，扣案SAMSUNG廠牌行動電話壹支(
搭配門號0000000000號，含SIM卡壹張)沒收、未扣案
販賣第二級毒品所得財物新臺幣仟陸佰元沒收，如全部或一部
不能沒收時，以其財產抵償之。
    犯罪事實
一、吳明儒 (綽號「阿勇」、「勇仔」、「逗陣仔」，均臺語發
    音)明知甲基安非他命具成癮性、濫用性及對社會危害性，
    屬毒品危害防制條例第2條第2項第2款所列管之第二級毒品
    ，未經許可，不得非法持有、販賣，竟基於販賣第二級毒品
    甲基安非他命以牟取差價利潤、或換取少量甲基安非他命施
    用之犯意，分別為下列犯行：
(一)於民國99年10月10日下午5時9分至晚間6時41分之間，以其
    所有門號0000000000號行動電話與陳敏男所使用門號000000
    0000號行動電話相互聯繫毒品甲基安非他命交易事宜，約半
    個小時後，在臺中市北屯區○○○路上之肯德基速食店前，
    以新臺幣(下同)2,000元之價格，販賣毛重約0.95公克之甲
    基安非他命1包予陳敏男，陳敏男並當場交付2,000元予吳明
    儒，而完成交易。
(二)於99年11月1日上午11時46分48秒、下午3時34分17秒、4時
    16分2秒、9時41分14秒許，以其所有門號0000000000號行動
    電話與黃永祥所使用門號0000000000號行動電話相互聯繫毒
    品甲基安非他命交易事宜後，於同日晚間10時許，在黃永祥
    位於臺中市○○區○○路52之25號4樓之2住處樓下，以300
    元之價格，販賣毛重約0.1公克之甲基安非他命1包予黃永祥
    ，黃永祥並當場交付300元予吳明儒，而完成交易。
(三)於99年11月2日上午6時55分、8時37分1秒、9時11分53秒、
    下午2時26分29秒、2時33分22秒、2時55分49秒許，以其所
    有門號0000000000號行動電話與黃永祥所使用門號00000000
    00號行動電話相互聯繫毒品甲基安非他命交易事宜後，於同
    日下午3時許，在黃永祥位於臺中市○○區○○路52之25號4
    樓之2住處，以300元之價格，販賣毛重約0.1公克之甲基安
    非他命1包予黃永祥，黃永祥則於99年11月5日交付300元予
    吳明儒，而完成交易。
(四)於99年11月3日下午1時50分26秒、2時1分19秒、2時21分43
    秒、3時44分42秒許，以其所有門號0000000000號行動電話
    與陳軍傑所使用門號0000000000號行動電話相互聯繫毒品甲
    基安非他命交易事宜後，於同日稍晚，在黃永祥位於臺中市
    ○○區○○路52之25號4樓之2住處樓下，由吳明儒先向陳軍
    傑收取1,000元販賣毒品甲基安非他命之價金，約2個小時後
    ，吳明儒再返回上址交付毛重約0.7公克之毒品甲基安非他
    命1包予陳軍傑，而完成交易。
二、嗣陳敏男因施用毒品犯行，於99年10月10日晚間11時許在臺
    中市北屯區○○○路212號為警查獲，陳敏男於警詢時供述
    毒品來源為使用門號0000000000號行動電話、綽號「阿明」
    之成年男子，經警依通訊保障及監察法規定，對門號000000
    0000號行動電話進行通訊監察，並於100年1月17日中午12時
    30分許，持本院核發之搜索票及臺灣臺中地方法院檢察署檢
    察官核發之拘票，在吳明儒位於臺中市○○區○○路1段372
    號居所將之拘提到案，並扣得其所有供聯絡販賣毒品甲基安
    非他命所用之SAMSUNG廠牌、搭配門號0000000000號行動電
    話1支(序號：A00000IEC4E257號，含SIM卡1張)。
三、案經臺中市政府警察局烏日分局報請臺灣臺中地方法院檢察
    署檢察官偵查起訴。
    理    由
一、證據能力方面：
(一)按被告之自白，非出於強暴、脅迫、利誘、詐欺、疲勞訊問
    、違法羈押或其他不正之方法，且與事實相符者，得為證據
    ，刑事訴訟法第156條第1項定有明文。本案被告吳明儒於偵
    訊及本院準備程序、審理時所為之自白，被告及其指定辯護
    人於本院審理辯論終結前均未提出其他可供證明被告下列經
    本院所引用之於偵訊及本院準備程序、審理時所為之自白，
    究有如何之遭受「強暴、脅迫、利誘、詐欺、疲勞訊問、違
    法羈押或其他不正之方法」始為自白之證據，以供本院得以
    即時調查審認，並參酌上開所述證據部分之證據等，均足認
    被告下列經本院所引用之於偵訊、本院準備程序、審理時所
    為之自白，其與事實相符者，依法自得為證據。
(二)次按被告以外之人(包括證人、鑑定人、告訴人、被害人及
    共同被告等)於審判外之陳述雖不符刑事訴訟法第159條之1
    至之4等4條之規定，而經當事人於審判程序同意作為證據，
    法院審酌該言詞陳述或書面陳述作成時之情況，認為適當者
    ，亦得為證據；當事人、代理人或辯護人於法院調查證據時
    ，知有刑事訴訟法第159條第1項不得為證據之情形，而未於
    言詞辯論終結前聲明異議者，視為有前項之同意，同法第15
    9條之5定有明文。立法意旨在於傳聞證據未經當事人之反對
    詰問予以核實，原則上先予排除。惟若當事人已放棄反對詰
    問權，於審判程序中表明同意該等傳聞證據可作為證據；或
    於言詞辯論終結前未聲明異議，基於尊重當事人對傳聞證據
    之處分權，及證據資料愈豐富，愈有助於真實發見之理念，
    且強化言詞辯論主義，透過當事人等到庭所為之法庭活動，
    在使訴訟程序順暢進行之要求下，承認傳聞證據於一定條件
    內，得具證據適格。證人陳敏男、黃永祥、陳軍傑於警詢、
    偵訊時所為之陳述，對被告而言，性質上均屬傳聞證據，惟
    經被告、指定辯護人於本院準備程序時同意引為審判期日調
    查之證據，且經本院審理時予以提示並告以要旨，經公訴人
    、被告及指定辯護人表示意見，均未於言詞辯論終結前聲明
    異議，本院審認上開證據作成時之情況，尚無違法不當及證
    明力明顯過低之瑕疵，且為證明犯罪事實存否所必要，認為
    以之作為證據應屬適當，揆諸前開說明，自均具證據能力。
(三)再按偵查犯罪機關依法定程序監聽之錄音，係以監聽之錄音
    帶為其調查犯罪所得之證據，司法警察依據監聽錄音結果予
    以翻譯而製作之通訊監察譯文，乃該監聽錄音帶內容之顯示
    ，此為學理上所稱之「派生證據」，屬於文書證據之一種。
    於被告或訴訟關係人對其譯文之真實性發生爭執或有所懷疑
    時，法院固應依刑事訴訟法第165條之1第2項規定，勘驗該
    監聽錄音帶以踐行調查證據之程序，俾確認該錄音聲音是否
    為通訊者本人及其內容與通訊監察譯文之記載是否相符，或
    傳喚該通訊者為證據調查。倘被告或訴訟關係人對該通訊監
    察譯文之真實性並不爭執，即無勘驗辨認其錄音聲音之調查
    必要性，法院於審判期日如已踐行提示通訊監察譯文供當事
    人辨認或告以要旨，使其表示意見等程序並為辯論者，其所
    為之訴訟程序即無不合(最高法院97年度臺上字第561號判決
    意旨參照)。被告吳明儒涉犯違反毒品危害防制條例第4條第
    2項之販賣第二級毒品罪，係屬最輕本刑為3年以上有期徒刑
    之罪，屬得核發通訊監察書之範圍，且警察機關執行本案之
    通訊監察，係依據本院所核發之通訊監察書，此有本院99年
    度聲監字第001760號通訊監察書及附表【監聽電話門號0000
    000000號，監察期間99年10月26日至99年11月24日，見臺灣
    臺中地方法院檢察署100年度偵字第2208號卷 (下稱偵查卷)
    第7至8頁】在卷可憑，本案對於被告或其他相關人等所使用
    之電話實施通訊監察，自屬合法。是執行監聽機關對被告使
    用之電話實施通訊監察之結果，就上開電話中之通話內容，
    轉譯為卷附通訊監察譯文表，係屬合法取得之證據。又被告
    及指定辯護人於本院準備程序及審理中均不爭執上開譯文內
    容之真實性，且經本院於審判期日依法踐行提示上開監聽譯
    文之調查證據程序，本案卷附上開通訊監察譯文表，自有證
    據能力。
(四)卷附門號0000000000號行動電話對外發話、受話之雙向通聯
    紀錄資料【臺灣臺中地方法院檢察署99年度他字第5933號卷
    (下稱他字卷)第23頁】，乃透過電信公司之基地台接收行動
    電話門號發話、受話之電磁紀錄而為之機械性紀錄資料，其
    現實透過該行動電話門號發話、受話之情形與電磁紀錄結果
    所顯示之雙向通聯紀錄，在內容上的一致性乃透過機械的正
    確性來加以保障，並不存在人對現實情形的知覺、記憶，在
    表現時經常可能發生的錯誤，故行動電話之雙向通聯紀錄當
    屬非供述證據，且檢察官、被告及指定辯護人對於該等證據
    之證據能力均未表示異議，或主張係執法人員違法取得，且
    查無不得作為證據之事由，復與本案待證事實具關聯性，依
    法自得作為證據，而有證據能力。
(五)按法院或檢察官依刑事訴訟法第208條規定囑託醫院、學校
    或其他相當之機關、團體為鑑定時，祇須其以言詞或書面提
    出之鑑定報告，符合刑事訴訟法第206條第1項、第208條所
    規定之形式要件，即具有證據能力，此即屬於刑事訴訟法第
    159條第1項所稱「法律有規定」之特別情形(最高法院96年
    度臺上字第6842號判決意旨參照)。卷附證人陳敏男之中山
    醫學大學附設醫院檢驗科藥物檢測中心尿液檢驗報告(見他
    字卷第15頁)，合於刑事訴訟法第206條第1項、第208條所規
    定之形式要件，公訴人、被告及指定辯護人於本院行準備程
    序及審判期日對於上開尿液檢驗報告，亦均未表示爭執，本
    院復審酌上開毒品尿液檢驗報告係由專業機關人員本於其專
    業知識及儀器所作成，且與本案之事實均具有關聯性，是可
    認上開尿液檢驗報告具有證據能力。
(六)又按關於非供述證據之物證，應無傳聞法則規定之適用；如
    該非供述證據非出於違法取得，並已依法踐行調查程序，即
    不能謂無證據能力(最高法院97年度臺上字第1401號、第615
    3號判決意旨可資參照)。臺中市政府警察局烏日分局扣押筆
    錄及扣押物品目錄表，係警方依法實施扣押時，依刑事訴訟
    法第42條第1、2項規定製作之文書，本身即有證據能力，其
    性質並非供述證據，自無傳聞法則之適用。又扣案被告所有
    SAMSUNG廠牌行動電話1支 (序號：A00000IEC4E257號，搭配
    門號0000000000號)，係以物件之存在為證據資料，性質上
    屬物證而非供述證據，無傳聞法則之適用，因與本案具有關
    聯性，且查無其他證據足以證明係執法人員以違法手段所取
    得，當具有證據能力。
二、認定犯罪事實所憑之證據及理由：
(一)上揭犯罪事實，業據被告吳明儒於偵訊及本院審理時坦認不
    諱(見偵查卷第194頁、本院卷第8頁背面、第31頁、第43頁
    背面)，核與證人陳敏男於警詢、偵訊時(見他字卷第5至6頁
    、第19頁)、證人黃永祥於警詢、偵訊時(見偵查卷第34至35
    頁、第161至162頁、第188至189頁)、證人陳軍傑於警詢、
    偵訊時(見偵查卷第26至28頁、第187至189頁)分別證述渠等
    與被告相互聯絡分別交易毒品甲基安非他命等情節相符。證
    人陳敏男、黃永祥、陳軍傑與被告並無怨隙，此觀諸被告於
    本院審理時並未供述與上揭證人間有何積怨自明，其等應不
    致甘冒偽證罪責而嫁禍被告致虛偽陳述其毒品來源之必要，
    且其等前後所證，大致相符，堪信其等上開所述應非虛言。
    此外，並有本院100年度聲搜字第83號搜索票影本1張(見偵
    查卷第49頁)、臺中市政府警察局烏日分局搜索扣押筆錄影
    本、扣押物品目錄表影本各1份(見偵查卷第50至52頁)、扣
    押物品照片3張(見偵查卷第59至60頁)、被告所有門號0000
    000000號行動電話之通訊監察書及附表各1份(見偵查卷第7
    至8頁)、通訊監察譯文1份(見偵查卷第64至108頁)、門號
    0000000000號行動電話資料查詢、雙向通聯紀錄(見偵查卷
    第63之1頁、他字卷第23頁)、證人陳敏男所使用門號00000
    00000號行動電話雙向通聯紀錄(見他字卷第22頁)、證人陳
    軍傑所使用門號0000000000號行動電話查詢資料(見偵查卷
    第109頁)、證人黃永祥所使用門號0000000000號行動電話查
    詢資料(見偵查卷第114頁)、證人陳敏男之委託尿液檢驗代
    號與真實姓名對照表影本、中山醫學大學附設醫院檢驗科藥
    物檢測中心尿液檢驗報告影本各1份(見他字卷第10頁、第15
    頁)在卷可參。而觀之上開雙向通聯紀錄、通訊監察譯文，
    被告與證人陳敏男、黃永祥、陳軍傑雙方雖未明示購買毒品
    甲基安非他命，無法直接證明被告與陳敏男、黃永祥、陳軍
    傑於上揭時間、地點是否有確實完成毒品甲基安非他命之交
    易，惟證人陳敏男、黃永祥、陳軍傑於警詢、偵訊時業已證
    述上揭各次聯絡之通訊內容均是指毒品交易之意，被告亦不
    否認確有接到該些電話，內容為毒品交易意思。且衡之甲基
    安非他命係第二級毒品，無論持有、施用、販賣，均屬違法
    行為，為治安機關所嚴查，此為眾所週知，毒品交易均於隱
    密下進行，其以通信聯絡亦鮮有明白直接以「毒品」、「甲
    基安非他命」等名稱或相近之用語稱之，都以暗語或彼此已
    有默契之含混語意而為溝通，因此，依上開雙向通聯紀錄、
    通訊監察譯文，雖未見雙方明言購買毒品之說詞，惟依證人
    陳敏男、黃永祥、陳軍傑上揭證述有與被告交易甲基安非他
    命之證詞及其通訊內容，足徵證人陳敏男、黃永祥、陳軍傑
    證述於上揭時間、地點分別與被告交易毒品甲基安非他命之
    情節尚非憑空虛捏，應堪採信。又前揭行動電話雙向通聯紀
    錄、通訊監察譯文，與證人陳敏男、黃永祥、陳軍傑之證述
    有相當之關聯性，足以補強證人陳敏男、黃永祥、陳軍傑之
    證詞，而擔保其前開所稱與被告交易毒品甲基安非他命之真
    實性，是據上事證，堪認被告與證人陳敏男、黃永祥、陳軍
    傑確有於上揭時間、地點碰面，由被告交付第二級毒品甲基
    安非他命，及證人陳敏男、黃永祥、陳軍傑有交付毒品價金
    予被告之事實。
(二)復衡以近年來毒品之濫用，危害國民健康與社會安定日益嚴
    重，治安機關對於販賣或施用毒品之犯罪行為，無不嚴加查
    緝，各傳播媒體對於政府大力掃毒之決心亦再三報導，已使
    毒品不易取得且物稀價昂。被告與證人陳敏男、黃永祥、陳
    軍傑間並無特別之親屬情誼，證人陳敏男、黃永祥、陳軍傑
    亦分別證述向被告購買甲基安非他命時，均有交付對價而均
    屬有償之行為，雖證人陳敏男、黃永祥、陳軍傑不知被告販
    入甲基安非他命之成本、交付之數量如何，是販賣之利得，
    除非經被告詳細供出所販賣毒品之進價及售價，且數量俱臻
    明確外，實難察得其交易實情，惟毒品均量微價高，且依一
    般社會通念以觀，販賣行為在通常情形下均係以牟利為其主
    要誘因及目的，販賣者從價差或量差中牟利，方式雖異，然
    其販賣行為在意圖營利則屬同一。從而，舉凡其有償交易，
    除足反證其確另基於某種非圖利本意之關係外，通常尚難因
    無法查悉其販入價額作為是否高價賣出之比較，諉無營利之
    意思，阻卻販賣犯行之追訴。又被告於行為時為年近30歲之
    成年人，對於販賣毒品屬重刑應知之甚詳，如無相當利潤可
    圖，豈有甘冒遭受重刑之風險，而將甲基安非他命以販入價
    格轉販賣或無償轉讓他人之理？被告販賣毒品愷他命予上揭
    證人，其主觀上顯係基於營利之販賣意圖而為毒品之提供行
    為至明。
(三)綜上所述，本案事證明確，被告上揭各次販賣甲基安非他命
    之犯行，均堪認定，應予依法論科。
三、論罪量刑之理由：
(一)按甲基安非他命屬毒品危害防制條例第2條第2項第2款所定
    之第二級毒品，不得持有、販賣。核被告吳明儒上揭所為，
    均係犯毒品危害防制第4條第2項之販賣第二級毒品罪。被告
    於前述各罪販賣前分別持有甲基安非他命，其持有甲基安非
    他命之低度行為應分別為販賣第二級毒品之高度行為所吸收
    ，均不另論罪。另移送併案部分(臺灣臺中地方法院檢察署1
    00年度偵字第5404號)，雖未經檢察官起訴，然與本案經起
    訴部分，屬事實上同一案件，為起訴效力所及，本院自得一
    併審理，附此敘明。
(二)查刑法於94年2月2日修正公佈，並自95年7月1日起生效施行
    ，修正後刑法刪除第56條之連續犯規定，而基於概括之犯意
    ，連續數販賣毒品之行為，於刑法修正刪除連續犯規定之前
    ，均依連續犯論以一罪，依該次刑法第56條修正理由之說明
    ，謂：「對繼續犯同一罪名之罪者，均適用連續犯之規定論
    處，不無鼓勵犯罪之嫌，亦使國家刑罰權之行使發生不合理
    之現象」、「基於連續犯原為數罪之本質及刑罰公平原則之
    考量，爰刪除有關連續犯之規定」等語，即係將本應各自獨
    立評價之數罪，回歸本來就應賦予複數法律效果之原貌。而
    所謂集合犯是指立法者所制定之犯罪構成要件中，本就預定
    有數個同種類之行為將反覆實行之犯罪而言，將各自實現犯
    罪構成要件之反覆多數行為，解釋為集合犯，而論以一罪。
    是以對於集合犯，必須從嚴解釋，以符合立法本旨。觀諸毒
    品危害防制條例所定之販賣毒品罪之構成要件文義，實無從
    認定立法者本即預定該犯罪之本質，必有數個同種類行為而
    反覆實行之集合犯行，故販賣毒品罪，難認係集合犯。因此
    ，就刑法修正施行後多次販賣毒品之犯行，採一罪一罰，始
    符合立法本旨(最高法院97年度臺上字第99號判決意旨參照)
    。被告就犯罪事實一所載各次販賣甲基安非他命之行為，犯
    罪時間均係95年7月1日之後，係於刑法修正刪除連續犯規定
    之後所犯，歷次交易時間並非一致，每次行為在時間差距上
    可以分開，且販賣對對象又非同一，足認其主觀上難認出於
    一次決意，在刑法評價上亦各具獨立性，每次行為皆可獨立
    成罪，依社會通念，修法後應認為數罪之評價，始符合刑罰
    公平原則。被告上揭販賣第二級毒品犯行，均犯意各別，行
    為互異，應予分論併罰。
(三)按毒品危害防制條例第17條第2項規定「犯第4條至第8條之
    罪於偵查及審判中均自白者，減輕其刑」，旨在鼓勵毒犯自
    白認罪，以開啟其自新之路，故毒販在偵查及審判中之歷次
    陳述，各有一次以上之自白者，不論其之自白，係出於自動
    或被動、簡單或詳細，並其自白後有無翻異，即應依法減輕
    其刑。又該項所謂「自白」，乃對自己之犯罪事實全部或主
    要部分為肯定供述之意(最高法院98年度臺上字第6928號、9
    9年度臺上字第4874號判決參照)。經查被告就犯罪事實一所
    載各次販賣第二級毒品甲基安非他命之犯行，業於偵訊及本
    院審理時自白不諱，有其偵訊筆錄及本院準備程序筆錄、審
    判筆錄在卷可稽(見偵查卷第194頁、本院卷第31頁、第43頁
    背面)，應依毒品危害防制條例第17條第2項之規定，減輕其
    刑。
(四)至被告於警詢時雖有供述其毒品甲基安非他命之來源為綽號
    「阿伯」之林松江云云。惟按毒品危害防制條例第17條第1
    項所謂供出毒品來源，因而查獲其他正犯或共犯者，係指具
    體提供毒品來源之資訊，使調查或偵查犯罪之公務員知悉而
    對之發動調查或偵查，並據以破獲者而言 (最高法院99年度
    臺上字5843號、第5957號判決參照)。查被告固於警詢時供
    述其本案販賣毒品甲基安非他命之來源為綽號「阿伯」之林
    松江，惟檢察官於被告供述前，已就林松江所使用行動電話
    實施通訊監察，並於100年1月13日晚間8時45分許持本院核
    發之搜索票、臺灣臺中地方法院檢察署檢察官核發之拘票，
    至林松江位於臺中市○○區○○路便行巷70巷43號居所拘提
    林松江將到案，此有警員職務報告書影本、林松江警詢筆錄
    影本各1份(臺中市政府警察局烏日分局中縣烏警偵字第1000
    004626號卷第3頁、第15至18頁)、臺灣臺中地方法院檢察署
    100年度蒞字第1864號檢察官補充理由書 (見本院卷第33頁)
    存卷足稽，是本案尚無因被告供出毒品來源，使調查或偵查
    犯罪之公務員知悉而對之發動調查或偵查，並據以破獲之情
    形，自無依毒品危害防制條例第17條第1項減輕或免除其刑
    之適用。
(五)復按刑法第59條之酌量減輕其刑，必須犯罪另有特殊之原因
    與環境等等，在客觀上足以引起一般同情，認為即予宣告法
    定低度刑期尤嫌過重者，始有其適用；至於犯罪之動機、犯
    罪之手段、犯罪後坦承犯罪、態度良好，或係無不良素行、
    經濟困難等情狀，僅可為法定刑內從輕科刑之標準，不得據
    為酌量減輕之理由，最高法院著有45年臺上字第1165號判例
    可資參照 (最高法院46年臺上字第935號、51年臺上字第899
    號判例、70年度臺上字第2511號判決、77年度臺上字第4382
    號判決、91年度臺上字第733號判決意旨，均同此旨)。查被
    告於為上揭各次販賣甲基安非他命行為時，為年近30歲之成
    年人，且其自身亦有施用毒品，當知毒品對社會秩序及國民
    健康危害至深且鉅，且為法所明禁，竟仍為牟利而為販賣甲
    基安非他命之行為，衡諸社會一般人客觀標準，實難認被告
    販賣毒品犯行客觀上已有引起一般同情之情事，況被告上揭
    各次販賣甲基安非他命犯行，經依毒品危害防制條例第17條
    第2項之規定減輕其刑後，更無法重情輕之情形可言。再者
    ，依前開說明，被告犯後坦承犯行之態度、犯罪之動機、手
    段、對象等，僅係法定刑內從輕科刑之標準，不得據為刑法
    第59條酌量減輕之理由。指定辯護人雖為被告請求依刑法第
    59條規定減刑，然本院斟酌上情，且遍查全卷證據資料，無
    從證明被告有何客觀上特殊原因，或有何情堪憫恕等情形，
    自無從依刑法第59條規定酌減其刑，併此指明。
(六)爰審酌毒品對社會秩序及國民健康危害至深且鉅，嚴重影響
    社會治安，販賣行為情節尤重，更應嚴加非難，所為實乃法
    所不容而懸為厲禁，被告明知毒品對人體健康戕害甚鉅，為
    牟取利益，無視國家杜絕毒品犯罪之禁令，多次販賣甲基安
    非他命，肇生他人施用毒品之來源，戕害國民身心健康，且
    有滋生其他犯罪之可能，對社會所生危害程度非輕，兼衡其
    犯罪之目的、次數、販毒所得、品行、智識程度，於犯罪後
    坦認犯行等一切情狀，分別量處如主文所示之刑，並定其應
    執行之刑，以示懲儆。
(七)沒收部分：
    1.按毒品危害防制條例第19條第1項規定：犯第4條之罪者，
      其供犯罪所用或因犯罪所得之財物，均沒收之，如全部或
      一部不能沒收時，追徵其價額或以其財產抵償之。但該條
      項並無如同條例第18條第1項所定「不問屬於犯人與否，
      沒收之」之明文，自屬相對沒收主義之立法。是其應沒收
      之物，應以屬被告所有者為限。又該條項所稱「追徵其價
      額」或「以其財產抵償之」係屬兩種選項，分別係針對現
      行貨幣以外之其他財產與現行貨幣而言。如不能沒收之沒
      收標的為金錢時，因價值確定，判決主文直接宣告「以其
      財產抵償之」即可，不發生追徵價額之問題 (最高法院93
      年臺上第2743號、95年度臺上字第305號判決意旨、99年
      度第5次刑事庭會議決議參照)；且金錢為代替物，重在兌
      換價值，而不在原物，自難拘泥於沒收原物之理論，認沒
      收販賣毒品所得之金錢，以當場查獲扣押者為限，苟能證
      明其為販賣毒品所得之金錢，均應予以沒收。是販賣毒品
      所得之對價，不問其中成本若干，利潤多少，均應全部諭
      知沒收，貫徹政府查禁煙毒之決心，以符立法本旨 (最高
      法院92年度臺上字第5227號、91年度臺上字第2419號判決
      意旨參照)。據此，被告販賣毒品甲基安非他命之各次所
      得現金詳如犯罪事實一所載，雖均未扣案，然無證據證明
      已不存在，且既為被告因犯罪所得之財物，仍應依毒品危
      害防制條例第19條第1項之規定，於附表所示之各該主文
      項下諭知宣告沒收，並均諭知如全部或一部不能沒收時，
      以其財產抵償之。
    2.又毒品危害防制條例第19條第1項規定犯第4條之罪者，其
      供犯罪所用或因犯罪所得之財物，均沒收之，如全部或一
      部不能沒收時，追徵其價額或以其財產抵償之，係刑法第
      38條第1項第2款、第3款沒收之特別規定(最高法院95年度
      臺上字第6482號判決意旨參照)。扣案之SAMSUNG廠牌行動
      電話機具1支(序號：A00000IEC4E257號，含門號00000000
      00號SIM卡1張，查行動電話內插之SIM卡，我國電信公司
      門號之SIM卡所有權均於將SIM卡交予客戶使用時即移轉歸
      屬客戶所有，司法院97年5月6日院臺廳刑一字第09700097
      60號函旨參見)，係被告所有供聯絡販賣第二級毒品甲基
      安非他命所使用之物，業據被告供認在卷；又上開門號之
      SIM卡各1張，係被告表妹陳秀萍申辦後贈與被告，無庸返
      還一節，亦經被告於警詢、本院供述明確 (見偵查卷第11
      頁、本院卷第44頁)，自應於附表所示各該主文項下，均
      依毒品危害條例第19第1項規定諭知沒收(因該等物品已扣
      案，並無不能沒收之問題，故毋庸諭知追徵其價額)。
    3.末按查獲之第一、二級毒品，不問屬於犯人與否，均沒收
      銷燬之，毒品危害防制條例第18條第1項前段固有明文規
      定；惟沒收為從刑之一種，依主從不可分原則，應附隨於
      主刑而同時宣告之，最高法院著有78年臺非字第72號判例
      可資參照，且必於犯罪有直接關係者，始屬相當。查警方
      於100年1月17日搜索查扣之甲基安非他命1包 (毛重0.2公
      克，驗餘淨重0.0129公克)，與本院認定被告如犯罪事實
      一所載各次販賣甲基安非他命犯行之時間，至少已有2個
      月間隔，參以被告本案為警查獲後，於警詢時供稱其於99
      年11月初就沒有再賣甲基安非他命，最近是為了追查上線
      才碰毒品，最近一次是100年1月16日晚間9時許在臺中市
      ○○路○段372號前交易甲基安非他命500元，就是警方查
      獲之甲基安非他命等語(見偵查卷第14頁)，尚難認查扣之
      甲基安非他命1包與本案被告販賣第二級毒品甲基安非他
      命之犯行有直接關係，則依上述主從不可分原則，自無可
      於如附表編號1.至4.所載任何犯行中之主刑下予以宣告沒
      收銷燬之。再毒品危害防制條例第19條第1項所定「供犯
      罪所用或因犯罪所得之物」，係指犯第4條至第9條、第12
      條、第13條或第14條第1項、第2項之罪所用或所得之物，
      不包括毒品本身在內(最高法院96年度臺上字第89號、第7
      27號、第884號判決意旨參照)，故扣案之甲基安非他命1
      包，縱係被告犯罪所得之物，因與被告上揭犯罪無關，檢
      察官復未聲請單獨宣告沒收，亦無可依該條例第19條第1
      項、刑法第38條第1項第1款之規定宣告沒收。另警方於上
      揭搜索時同時查扣之吸食器2支，被告雖供稱係供自己施
      用甲基安非他命所用之物，因查無其他證據證明與本案販
      賣毒品犯罪有關，且非屬違禁物，自無從於本案判決併為
      沒收之諭知，均附此敘明。
四、應適用之法條：
    依刑事訴訟法第299條第1項前段，毒品危害防制條例第4條
    第2項、第17條第2項、第19條第1項，刑法第11條、第51條
    第5款、第9款，判決如主文。
本案經檢察官陳永豐到庭執行職務。
中    華    民    國   100    年    4     月    28    日
                  刑事第十七庭審判長法  官  劉邦繡
                                    法  官  洪挺梧
                                    法  官  簡芳潔
以上正本證明與原本無異。
如不服本判決應於收受送達後10日內向本院提出上訴書狀，並應
敘述具體理由；其未敘述上訴理由者，應於上訴期間屆滿後20日
內向本院補提理由書（均須按他造當事人之人數附繕本）「切勿
逕送上級法院」。
                                    書記官  余怜儀
中    華    民    國   100    年    4     月    28    日
┌──┬───────────┬─────────┬──────────────────┐
│編號│販賣對象、時間、地點  │所犯法條          │罪刑及宣告刑                        │
│    │、方式及所得          │                  │                                    │                                  │
├──┼───────────┼─────────┼──────────────────┤
│ 1. │詳如犯罪事實欄一、(一)  │毒品危害防制條例第│吳明儒販賣第二級毒品，處有期徒刑年│
│    │                      │4條第2項          │捌月；扣案SAMSUNG廠牌行動電話壹支(搭│
│    │                      │                  │配門號0000000000號，含SIM │
│    │                      │                  │卡壹張)沒收；未扣案販賣第二級毒品所 │
│    │                      │                  │得財物新臺幣貳仟元沒收，如全部或一部│
│    │                      │                  │不能沒收時，以其財產抵償之。        │
├──┼───────────┼─────────┼──────────────────┤
│ 2. │詳如犯罪事實欄一、(二)  │毒品危害防制條例第│吳明儒販賣第二級毒品，處有期徒刑年│
│    │                      │4條第2項          │捌月；扣案SAMSUNG廠牌行動電話壹支(搭│
│    │                      │                  │配門號0000000000號，含SIM │
│    │                      │                  │卡壹張)沒收；未扣案販賣第二級毒品所 │
│    │                      │                  │得財物新臺幣佰元沒收，如全部或一部│
│    │                      │                  │不能沒收時，以其財產抵償之。        │
├──┼───────────┼─────────┼──────────────────┤
│ 3. │詳如犯罪事實欄一、(三)  │毒品危害防制條例第│吳明儒販賣第二級毒品，處有期徒刑年│
│    │                      │4條第2項          │捌月；扣案SAMSUNG廠牌行動電話壹支(搭│
│    │                      │                  │配門號0000000000號，含SIM │
│    │                      │                  │卡壹張)沒收；未扣案販賣第二級毒品所 │
│    │                      │                  │得財物新臺幣佰元沒收，如全部或一部│
│    │                      │                  │不能沒收時，以其財產抵償之。        │
├──┼───────────┼─────────┼──────────────────┤
│ 4. │詳如犯罪事實欄一、(四)  │毒品危害防制條例第│吳明儒販賣第二級毒品，處有期徒刑年│
│    │                      │4條第2項          │捌月；扣案SAMSUNG廠牌行動電話壹支(搭│
│    │                      │                  │配門號0000000000號，含SIM │
│    │                      │                  │卡壹張)沒收；未扣案販賣第二級毒品所 │
│    │                      │                  │得財物新臺幣壹仟元沒收，如全部或一部│
│    │                      │                  │不能沒收時，以其財產抵償之。        │
└──┴───────────┴─────────┴──────────────────┘
附錄論罪科刑法條全文：
毒品危害防制條例第4條
製造、運輸、販賣第一級毒品者，處死刑或無期徒刑；處無期徒
刑者，得併科新臺幣2千萬元以下罰金。
製造、運輸、販賣第二級毒品者，處無期徒刑或7年以上有期徒
刑，得併科新臺幣1千萬元以下罰金。
製造、運輸、販賣第三級毒品者，處5年以上有期徒刑，得併科
新臺幣7百萬元以下罰金。
製造、運輸、販賣第四級毒品者，處3年以上10年以下有期徒刑
，得併科新臺幣3百萬元以下罰金。
製造、運輸、販賣專供製造或施用毒品之器具者，處1年以上7
年以下有期徒刑，得併科新臺幣1百萬元以下罰金。
前五項之未遂犯罰之。